臺灣高雄地方法院刑事判決　　　　　　　　　　　　九十一年度訴字第一一八五號
　　公　訴　人　臺灣高雄地方法院檢察署檢察官
　　被　　　告　甲○○
右列被告因毒品危害防制條例案件，經檢察官提起公訴（九十年度毒偵字第五三五二
號），本院判決如左：
    主  文
甲○○連續施用第壹級毒品，累犯，處有期徒刑壹年。
扣案之第一級毒品海洛因捌包（合計淨重肆點肆肆公克）及殘留有第一級毒品海洛因
粉末塑膠袋參枚均沒收銷燬，針筒貳支均沒收。
    事  實
一、甲○○前於民國八十四年間因違反麻醉藝品管理條例案件經本院於八十五年六月
    三日以八十五年易字第二五二八號判決有期徒刑三月，如易科罰金，以三百元折
    算一日確定，並於八十五年七月四日入監服刑，於八十五年十月四日執行完畢。
    竟不知悛悔，仍沈溺於毒癮中，而於八十八年間因施用毒品案件，經本院以八十
    八年度毒聲字第二八０八號裁定送勒戒處所觀察、勒戒後，認又繼續施用毒品傾
    向，經本院以八十八年度毒聲字第四六０六號裁定送戒治處所強制戒治，復因認
    戒治滿三月，成效評定為合格，而無繼續戒治之必要，經本院於八十八年十一月
    十八日以八十八年毒聲字第八五一八號裁定停止戒治，所餘戒治期間，付保護管
    束；並於保護管束期滿後，由台灣高雄地方法院檢查屬於八十九年七月十一日以
    八十九年戒毒偵字第七四二號不起訴處分確定。詎甲○○仍基於概括之犯意，自
    九十年八月間起至同年十一月十三日上午，連續在高雄縣林園鄉○○村○○街五
    十三號之住所內，以注射方式施用第一級毒品海洛因，約每日施用一次，嗣因員
    警先查獲黃俊華施用毒品案件，經由黃俊華指稱販售毒品者為甲○○，並聯絡甲
    ○○，而約於同月十三日二十一時三十分許，在高雄縣林園鄉○○路○段之「七
    彩保齡球館」前，為警當場查獲（甲○○涉犯販毒部分，另由本院審理），當場
    扣得第一級毒品海洛因六包、注射針筒二支，並經甲○○之同意，帶同查詢員警
    至前開住所內進行搜索，並在臥室床鋪下扣得第一級毒品海洛因二包（合計八包
    淨重合計為四點四四公克），及毒品殘渣袋三枚，而知前情，並經本院以九十年
    毒聲字第六九二四號裁定強制戒治。
二、案經高雄縣警察局林園分局報請台灣高雄地方法院檢察署檢察官偵查起訴。
    理  由
一、右揭被告甲○○於前開時間、地點，以注射方式，每日約使用一次，而施用第一
    級毒品海洛因等情，業據被告自承不諱，且被告於查獲後經警採取其尿液送請檢
    驗結果確呈嗎啡陽性反應，有高雄縣林園分局查獲毒品案件嫌疑人代號與真實姓
    名對照表及高雄縣政府衛生局九十年十一月三十日九十煙檢字第一八九三號煙毒
    尿液檢驗成績書各一紙在卷足稽。各一份在卷可稽。並據醫學研究指出︰海洛因
    於人體內會代謝呈嗎啡，故施用海洛因後，檢驗其尿液則會呈有嗎啡反應情形。
二、又所查扣之白粉八包及有白粉殘渣袋三枚，有扣押物品目錄表一紙在卷可憑，並
    經送檢驗，其中白粉八包均含第一級第六項毒品海洛因成分，合計淨重四點四四
    公克（包裝重二點零七公克），純度百分之六十六點一四、純質淨重二點九四公
    克，另殘餘粉末膠袋三枚檢驗結果均成海洛因陽性反應，分別有法務部調查局（
    九十）陸（一）字第九０一八九九０一號函之鑑定通知書及高雄醫學大學附設中
    和紀念醫院九十一年四月八日以報告編號九一０四—一七號之檢驗報告單各一紙
    在卷可憑。
三、又被告前於八十八年間因施用毒品案件，經本院易八十八年度毒聲字第二八０八
    號裁定送勒戒處所觀察、勒戒後，認有繼續施用毒品之傾向，經本院以八十八年
    毒聲字第四六０六號裁定送戒治處所強制戒治，並於戒治滿三月，經認無繼續戒
    治之必要，由本院以八十八年毒聲字第八五一八號裁定停止戒治，所餘戒治期間
    付保護管束，於保護管束期滿，則由台灣高雄地方法院檢察署於八十九年七月十
    一日以八十九年度戒毒偵字第七四二號為不起訴處分確定，此有上開不起訴處分
    書及台灣高等法院被告全國前案紀錄表一份在卷可憑。被告於本件前揭時地再犯
    本件，係於其開不起訴處分後五年內又施用毒品，而經檢察官聲請由本院於九十
    年十一月五日以九十年度毒聲字第六九二四號裁定將被告送台灣屏東戒治所強制
    戒治，此亦有該裁定在卷可參。
四、綜上說明，被告前開自白核與事證相符，堪以採信，本件事證明確，被告犯行堪
    以認定。
五、核被告甲○○於不起訴處分後，於五年內又施用第一級毒品所為，核係犯毒品危
    害防制條例第十條第一項施用第一級毒品罪。其非法持有毒品之低度行為，為非
    法施用之高度行為所吸收，不另論罪。被告先後多次施用第一級毒品海洛因之犯
    行，時間緊接，所犯構成要件相同，為連續犯，依法應加重其刑，又被告前於八
    十四年間因違反麻醉藝品管理條例案件，經本院於八十五年六月三日以八十五年
    易字第二五二八號判決有期徒刑三月，如易科罰金，以三百元折算一日確定，並
    於八十五年七月四日入監服刑，於八十五年十月四日執行完畢，有前開被告全國
    前案紀錄表一份在卷可按，於五年以內再犯本件最重本刑為有期徒刑以上刑之罪
    ，為累犯，應依行法第四十七條之規定加重其刑，並依法遞加重之。爰審酌被告
    之素行不佳，被告經勒戒及戒治後仍深陷毒癮無法自拔，並衡量其施用毒品及其
    施用時間之長短、對於社會公共秩序之影響，犯後坦承犯行，在庭態度良好等一
    切情狀，量處如主文所示之刑，以示懲儆。
六、末查，扣案之白色粉末八包，及含有白粉殘渣袋三枚，分別經送請鑑定，確實均
    為第一級毒品海洛因，第一級毒品海洛因八包合計淨重四點四四公克（包裝重二
    點零七公克），前已敘明，而第一級毒品海洛因之殘渣無法與前開膠袋析離，亦
    視為第一級毒品，均依毒品危害防制條例第十八條第一項之規定沒收銷燬之。另
    所查扣之針筒二支，雖無任何毒品反應，有高雄醫學大學附設中和紀念醫院九十
    一年四月八日以編號：九一０四—一八之檢驗報告單一紙在卷可憑，惟該三支針
    筒為被告所有並作為施用毒品所使用之物，業據被告自承無訛，並依刑法第三十
    八條第一項第二款之規定沒收之。
據上論斷，應依刑事訴訟法第二百九十九條第一項前段，毒品危害防制條例第十條第
一項、第十八條第一項，刑法第十一條，第五十六條、第四十七條、第三十八條第一
項第二款，判決如主文。
中      華      民      國    九十一    年      五      月    二十四    日
                                   臺灣高雄地方法院刑事第四庭
                                          法   官  程克琳
右正本證明與原本無異。
如不服本判決，應於判決送達後十日內，向本院提出上訴狀。
                                          書記官    梁瑜玲
中      華      民      國    九十一    年      五      月    二十七    日
【附錄本案所犯論罪科刑之法條】
毒品危害防制條例第十條：
施用第一級毒品者，處六月以上五年以下有期徒刑。
施用第二級毒品者，處三年以下有期徒刑。
